【裁判字號】    97,審訴,1322
【裁判日期】    970919
【裁判案由】    毒品危害防制條例
【裁判全文】
臺灣桃園地方法院刑事判決            97年度審訴字第1322號
公  訴  人  臺灣桃園地方法院檢察署檢察官
被      告  甲○○○
上列被告因毒品危害防制條例案件，經檢察官提起公訴（97年度
毒偵字第1769號），被告於本院準備程序進行中，就被訴事實為
有罪之陳述，經本院告知簡式審判程序意旨，並聽取公訴人及被
告之意見後，本院裁定依簡式審判程序審理，判決如下：
    主  文
甲○○○施用第一級毒品，累犯，處有期徒刑壹年參月，扣案之
注射針筒壹支沒收；又施用第二級毒品，累犯，處有期徒刑拾壹
月。應執行有期徒刑壹年拾壹月，扣案之注射針筒壹支沒收。
    事  實
一、被告甲○○○有下列強制戒治及犯罪科刑情形：
  (一)前於民國88年間因施用毒品案件，經本院以88年度毒聲字第
    6764號裁定送觀察、勒戒後，認有繼續施用毒品之傾向，再
    經本院以88年度毒聲字第7173號裁定令入戒治處所施以強制
    戒治，因其戒治成效經評定為合格，復經本院裁定停止戒治
    ，且於89年5 月3 日停止戒治出所，並付保護管束，嗣於89
    年7 月27日經本院裁定撤銷停止戒治，並令入戒治處所施以
    強制戒治，而於90年5 月13日強制戒治期滿執行完畢。
  (二)於92年間因施用毒品等案件，經本院以93年度訴字第415 號
    分別判處有期徒刑1 年2 月、10月，並定其應執行刑為有期
    徒刑1 年10月確定；於93年間復因違反槍砲彈藥刀械管制條
    例案件，經本院以93年度訴字第1303號判處有期徒刑1 年3
    月確定。上開各罪，並經本院定其應執行刑為應執行有期徒
    刑3 年確定，於94年1 月18日入監執行，於96年2 月16日假
    釋出監，惟假釋期間猶不知悔改，復因違反保護管束應遵守
    事項，遭撤銷假釋，尚餘殘刑7 月10日。上開各罪又經本院
    以96年度聲減字第8048號裁定減刑並定其應執行刑為應執行
    有期徒刑1 年6 月確定，嗣因折抵刑期期滿，已於96年12月
    6 日由臺灣桃園地方法院檢察署檢察官執行結案。
二、詎其猶不知悔改，除於前揭強制戒治執行完畢後5 年內再犯
    施用毒品案件外，復基於施用第一級毒品海洛因及第二級毒
    品甲基安非他命之犯意，於97年3 月28日下午某時，在其桃
    園縣楊梅鎮○○路42巷17號住處內，分別以針筒注射之方式
    及玻璃球燒烤之方式，施用第一級毒品海洛因及第二級毒品
    甲基安非他命各1 次。嗣於翌（29）日晚間7 時許，在桃園
    縣中壢市○○○街33號前為警查獲，並扣得其所有供本件施
    用第一級毒品海洛因所用之注射針筒1 支。
三、案經桃園縣政府警察局報請臺灣桃園地方法院檢察署檢察官
    偵查起訴。
    理  由
一、按刑事訴訟法第273 條之1 第1 項規定除被告所犯為死刑、
    無期徒刑、最輕本刑為3 年以上有期徒刑之罪或高等法院管
    轄第一審案件者外，於審判期日前之程序進行中，被告先就
    被訴事實為有罪之陳述時，審判長得告知被告簡式審判程序
    之旨，並聽取當事人、代理人、辯護人及輔佐人之意見後，
    裁定進行簡式審判程序。經查，本件被告甲○○○被訴違反
    毒品危害防制條例案，非前開不得進行簡式審判程序之案件
    ，經被告於本院審理時就被訴事實為有罪之陳述，且經本院
    告知被告簡式審判程序之旨，聽取被告及檢察官之意見後，
    爰依上開刑事訴訟法第273 條之1 第1 項之規定，裁定改依
    簡式審判程序審判之，合先敘明。
二、上開犯罪事實，業據被告甲○○○於本院審理時坦承不諱。
    且被告於97年3 月29日為警採集之尿液，經送驗結果，分別
    呈鴉片類及甲基安非他命陽性反應，此有「被採尿人尿液暨
    毒品真實姓名與編號對照表」、臺灣檢驗科技股份有限公司
    濫用藥物檢驗報告各1 紙在卷可按。此外，尚有被告所有供
    本件施用第一級毒品所用之注射針筒1 支扣案可考。足認被
    告之自白與事實相符，堪信其確有施用第一級毒品海洛因及
    第二級毒品甲基安非他命之犯行。再查，被告曾有事實欄所
    載之施用毒品犯行，有臺灣高等法院被告前案紀錄表1 紙在
    卷可考。被告於前揭強制戒治執行完畢後5 年內即再犯施用
    毒品案件，其事證明確，已經可以認定，應依法論罪科刑。
三、核被告所為，係犯毒品危害防制條例第10條第1 項、第2 項
    之施用第一級毒品及第二級毒品罪。其施用前後非法持有毒
    品海洛因、甲基安非他命之低度行為，應各為施用毒品之高
    度行為所吸收，不另論罪。被告所犯上開二罪間，犯意各別
    ，罪名有異，應予分論併罰。被告有如事實欄所載之犯行及
    執行情形，有臺灣高等法院被告前案紀錄表在卷可按，其於
    5 年內故意再犯本案有期徒刑以上之各罪，均為累犯，均應
    依刑法第47條第1 項規定加重其刑。爰審酌被告前因施用毒
    品經觀察勒戒、強制戒治執行完畢釋放後，仍無法斷絕施用
    毒品惡習，顯見其意志力薄弱，自有使其與社會上毒品來源
    隔離，使其能深自反省，斷絕與毒品接觸之必要及被告犯罪
    後對於施用毒品之犯行，已經坦承，態度良好等一切情狀，
    分別量處如主文所示之刑，並定其應執行之刑。扣案之注射
    針筒1 支為被告所有供本件施用第一級毒品海洛因所用之物
    ，業據被告供承在卷，爰依刑法第38條第1 項第2 款之規定
    宣告沒收。
據上論斷，應依刑事訴訟法第273 條之1 第1 項、第299 條第1
項前段，毒品危害防制條例第10條第1 項、第2 項，刑法第11條
前段、第47條第1 項、第38條第1 項第2 款、第51條第5 款，判
決如主文。
本案經檢察官蔡如惠到庭執行職務。
中    華    民    國    97    年    9     月    19    日
                  刑事庭  法  官  劉為丕
以上正本證明與原本無異。
如不服本判決，應於判決送達後10日內向本院提出上訴狀（應附
繕本），其未敘述上訴理由者，應於上訴期間屆滿後20日內補提
理由書狀於本院，上訴於臺灣高等法院。
                          書記官  陳淑瓊
中    華    民    國    97    年    9     月    23    日
附錄本案論罪科刑依據之法條：
毒品危害防制條例第10條施用第一級毒品者，處6 月以上5 年以
下有期徒刑。
施用第二級毒品者，處3 年以下有期徒刑。


司法院資訊處製作；財團法人民間司法改革基金會備份。
